臺灣彰化地方法院刑事判決
110年度交易字第244號
公  訴  人  臺灣彰化地方檢察署檢察官
被      告  陳易宏





上列被告因公共危險案件，經檢察官提起公訴（110年度偵字第2
291號），本院判決如下：
    主    文
陳易宏駕駛動力交通工具，吐氣所含酒精濃度達每公升零點二五
毫克以上，累犯，處有期徒刑陸月，如易科罰金，以新臺幣壹仟
元折算壹日。
    犯罪事實
一、陳易宏前已有多次酒後駕車之公共危險前科，仍不知警惕，
    於民國110年2月6日19時許，在位於彰化縣○○鄉○○村某友人
    住處飲用啤酒後，其呼氣所含酒精濃度值超出每公升0.25毫
    克以上，已達不能安全駕駛動力交通工具之程度，仍自友人
    上開住處騎乘車牌號碼000-000號普通重型機車上路。嗣於
    同日19時7分許，行經彰化縣○○鄉○○路與○○公路交岔路口時
    ，因交通違規為警攔查，發現其有酒駕情事而實施酒測，經
    測得其吐氣所含酒精濃度達每公升0.33毫克，逾每公升0.25
    毫克之法定安全標準，因而查悉上情。
二、案經彰化縣警察局和美分局報告臺灣彰化地方檢察署檢察官
    偵查起訴。
    理    由
一、按本判決認定事實所引用之卷內證據資料，均經依法踐行證
    據程序，檢察官及被告均未主張排除前開證據能力，且迄於
    本院言詞辯論終結前均未表示異議，本院審酌前開證據資料
    製作時之情況，尚無違法不當及證明力明顯過低之瑕疵，且
    均與本案具關連性，認以之作為證據應屬適當，故均有證據
    能力。
二、上開事實，業據被告陳易宏於本院審理中坦承不諱，並有彰
    化縣警察局和美分局道路交通事故當事人酒精測定紀錄表、
    彰化縣○○○○○○○道路○○○○○○○○○○○號查詢汽車駕駛人、車號查
    詢機車車籍資料等附卷可稽，堪認被告上開自白與事實相符
    ，為可採信。按刑法第185條之3第1項第1款之違背安全駕駛
    致交通危險罪，已於102年6月11日修法，刪除「不能安全駕
    駛」之構成要件，並於修正理由說明：「不能安全駕駛罪係
    屬抽象危險犯，不以發生具體危險為必要。爰修正原條文第
    1項，增訂酒精濃度標準值，以此作為認定『不能安全駕駛』
    之判斷標準，以有效遏阻酒醉駕車事件發生。」，故修法後
    行為人駕駛動力交通工具，僅需「吐氣所含酒精濃度達每公
    升0.25毫克或血液中酒精濃度達百分之0.05以上」，法律即
    認定行為人具侵害法益之抽象危險，法官無庸在個案判定行
    為人之行為實際上是否具有具體危險，因此無需再輔以直線
    測試、平衡動作、畫同心圓等其他測試，以判斷行為人客觀
    上是否能安全駕駛。查本件被告於上揭時、地為警攔查後，
    經測得其吐氣所含酒精濃度達每公升0.33毫克，顯已逾刑法
    第185條之3第1項第1款規定每公升0.25毫克之標準，其犯行
    自堪認定，應依法論科。
三、核被告陳易宏所為，係犯刑法185條之3第1項第1款之違背安
    全駕駛致交通危險罪。被告前曾因酒後駕車之公共危險案件
    ，經臺灣臺中地方法院以105年度沙交簡字第447號、105年
    度審交簡字第564號各判處有期徒刑3月、4月確定，嗣並經
    定應執行有期徒刑6月確定，於106年2月23日執行完畢，有
    臺灣高等法院被告前案紀錄表在卷可參，被告於前揭有期徒
    刑執行完畢後，5年內故意再犯本件有期徒刑以上之罪，為
    累犯，參酌司法院大法官釋字第775號解釋意旨，本件被告
    依其犯罪情節，並無處以法定最輕本刑仍顯過苛之情形，應
    依刑法第47條第1項規定，加重其刑。爰審酌被告明知酒後
    駕車可能導致重大車禍事故及傷亡，而為政府所積極查禁，
    猶不知警惕，再次於飲用酒類後騎乘普通重型機車上路，嗣
    為警攔查，經警測得其呼氣酒精濃度達每公升0.33毫克，足
    見被告自省能力薄弱，未能體悟酒後駕車將嚴重危及道路交
    通安全，兼衡檢察官具體求刑之內容，暨被告自陳其智識程
    度為高職畢業，從事機械車位維修之工作、每月薪資為新臺
    幣3萬元，已婚但與配偶分居，子女已成年，須扶養父母等
    家庭生活及經濟狀況等一切情狀，量處如主文所示之刑，並
    諭知易科罰金之折算標準。
據上論斷，應依刑事訴訟法第299條第1項前段，判決如主文。
本案經檢察官林芬芳提起公訴，檢察官林子翔到庭執行職務。
中　　華　　民　　國　　110 　年　　12　　月　　20　　日
                  刑事第七庭    法  官   王義閔
以上正本證明與原本無異。
如不服本判決應於收受判決後20日內向本院提出上訴書狀，並應
敘述具體理由；其未敘述上訴理由者，應於上訴期間屆滿後20日
內向本院補提理由書（均須按他造當事人之人數附繕本）「切勿
逕送上級法院」。
中　　華　　民　　國　　110 　年　　12　　月　　20　　日
                                書記官   廖涵萱
附錄本案論罪科刑法條全文：
中華民國刑法第185條之3
駕駛動力交通工具而有下列情形之一者，處2年以下有期徒刑，
得併科20萬元以下罰金：
一、吐氣所含酒精濃度達每公升零點二五毫克或血液中酒精濃度
    達百分之零點零五以上。
二、有前款以外之其他情事足認服用酒類或其他相類之物，致不
    能安全駕駛。
三、服用毒品、麻醉藥品或其他相類之物，致不能安全駕駛。
因而致人於死者，處3年以上10年以下有期徒刑；致重傷者，處1
年以上7年以下有期徒刑。
曾犯本條或陸海空軍刑法第54條之罪，經有罪判決確定或經緩起
訴處分確定，於五年內再犯第1項之罪因而致人於死者，處無期
徒刑或5年以上有期徒刑；致重傷者，處3年以上10年以下有期徒
刑。